臺灣新北地方法院刑事判決
111年度審訴字第1277號
公  訴  人  臺灣新北地方檢察署檢察官
被      告  王德梅


選任辯護人  杜唯碩律師                        
上列被告因傷害案件，經檢察官提起公訴（111年度偵字第8474
號），被告於準備程序中就被訴事實為有罪之陳述，經告知簡式
審判程序之旨，並聽取當事人之意見後，本院合議庭裁定由受命
法官獨任進行簡式審判程序審理，判決如下：
    主  文
王德梅犯傷害罪，處拘役參拾日，如易科罰金，以新臺幣壹仟元
折算壹日。
    事實及理由
一、本件犯罪事實及證據，除證據部分補充「被告於本院準備程
    序、審理時之自白」外，其餘均引用如附件檢察官起訴書之
    記載。
二、論罪科刑：
  ㈠核被告所為，係犯刑法第277條第1項之傷害罪。
　㈡爰審酌被告為智識成熟之人，不思以理性、合法手段處理糾
    紛，反於上開時、地毆打告訴人，造成告訴人受有傷害，所
    為實不足取，惟念其犯後已坦承犯行，知所悔悟，兼衡其素
    行、犯罪之動機、目的、手段，暨被告自陳大學畢業之教育
    程度、工作是超市內勤、月收入約新臺幣2萬餘元、需扶養
    父母親、子女之家庭經濟狀況，及被告於審理時，因告訴人
    堅不同意和解，致未能與告訴人達成和解或取得諒解，然已
    表達對告訴人之歉意，並實際願補償告訴人新臺幣10萬元，
    以示其誠等一切情狀，量處如主文所示之刑，並諭知易科罰
    金之折算標準。
　㈢至被告之辯護人雖請求給予緩刑宣告，惟考量被告迄未與告
    訴人達成和解或得其宥恕，本院就本案情節及各項情狀為裁
    量後，認所宣告之刑並無暫不執行為適當之情形，故不予宣
    告緩刑；另告訴人及其代理人於本院審理時再主張被告亦涉
    恐嚇危害安全罪行，並請求本院調查證據云云（見本院111
    年11月30日審理筆錄)，然查告訴代理人所指被告對告訴人
    之子唐○榮恐嚇部分，非屬本件檢察官起訴範圍，與本件傷
    害犯行亦難認有裁判上一罪關係，而為起訴效力所及，本院
    自無從依告訴代理人之聲請而調查此部分事實；再告訴代理
    人認被告對告訴人同時所涉恐嚇犯行，而聲請調查證據部分
    ，因檢察官就此於偵查中已傳訊唐○榮、勘驗監視器錄影光
    碟片，查無被告有恐嚇犯行，已不另為不起訴處分，詳如起
    訴書證據清單及證據並所犯法條二所示，此部分即屬未經檢
    察官起訴事實，本院自無需另為審酌，僅均予以說明上。
據上論斷，應依刑事訴訟法第273條之1第1項、第299條第1項前
段、第310條之2、第454條第2項，刑法第277條第1項、第41條第
1項前段，刑法施行法第1條之1，判決如主文。
本案經檢察官蔣政寬提起公訴，檢察官高智美到庭執行職務。
中　　華　　民　　國　　111 　年　　12　　月　　16　　日
                  刑事第二十五庭  法  官  王綽光
上列正本證明與原本無異。
如不服本判決，應於判決送達後20日內敘明上訴理由，向本院提
出上訴狀（應附繕本），上訴於臺灣高等法院。其未敘述上訴理
由者，應於上訴期間屆滿後20日內向本院補提理由書「切勿逕送
上級法院」。
                                  書記官  張家瑋
中　　華　　民　　國　　111 　年　　12　　月　　20　　日
附錄本案論罪科刑法條全文：
中華民國刑法第277條
傷害人之身體或健康者，處5年以下有期徒刑、拘役或50萬元以
下罰金。
犯前項之罪，因而致人於死者，處無期徒刑或7年以上有期徒刑
；致重傷者，處3年以上10年以下有期徒刑。
--------------------------------------------------------
【附件】
臺灣新北地方檢察署檢察官起訴書
                                     111年度偵字第8474號
　　被　　　告　王德梅　女　45歲（民國00年00月00日生）
　　　　　　　　　　　　住新北市○○區○○路0段000巷00
　　　　　　　　　　　　號5樓
　　　　　　　　　　　　國民身分證統一編號：Z000000000號
上列被告因傷害案件，業經偵查終結，認應提起公訴，茲將犯罪
事實及證據並所犯法條分敘如下：
　　　　犯罪事實
一、王德梅與陳小真係新北市板橋區信義國民小學之學生家長，
    雙方因故存有嫌隙。詎王德梅於民國110年10月4日16時10分
    許，在新北市板橋區德興街34號前，適遇陳小真接送其子唐
    ○榮，王德梅竟基於傷害之犯意，持手中物品毆打陳小真之
    頭部、身體，致陳小真受有頭部創傷、臉部及左前臂表淺擦
    傷、右臂擦傷等傷害。
二、案經陳小真訴由新北市政府警察局板橋分局報告偵辦。
　　　　證據並所犯法條
一、證據清單及待證事實：
編號 證據名稱 待證事實 1 被告王德梅於警詢及偵訊中之供述 證明被告於上開時、地與告訴人有發生肢體衝突之事實。 2 告訴人陳小真於警詢及偵訊中之指訴 證明被告有於上開時、地徒手毆打告訴人之事實。 3 證人即告訴人之子唐○榮於警詢及偵訊中證述 證明被告於上開時、地與告訴人有發生肢體衝突之事實。 4 亞東紀念醫院診斷證明書(乙種)1紙 佐證告訴人受有上開所載之傷害之事實。 5 監視器影像光碟1張、監視器錄影畫面擷圖照片16張、本署勘驗筆錄1份 證明被告與告訴人於上述時、地發生爭執，被告手持物品歐打告訴人之事實。 
二、核被告所為，係犯刑法第277條第1項之傷害罪嫌。告訴及報
    告意旨認被告於上開傷害之犯行中，亦有向告訴人恫稱：「
    我打不到你我就打你小孩」等語，因認被告另涉有刑法第30
    5條之恐嚇罪嫌。然查，告訴人雖指稱被告有說上開話語，
    然經被告否認，而證人唐○榮於偵訊中證稱：被告有說話，
    但伊不記得被告講了什麼等語，又本署勘驗卷附監視器錄影
    光碟，影像未有聲音乙節，有本署勘驗筆錄附卷可參，綜上
    ，無其他證人或物證得以證明被告有為上開恐嚇之言行，自
    難僅憑告訴人之單一指訴即將被告以恐嚇罪責相繩，然此部
    分若成立犯罪，因與前開起訴部分屬於一行為犯數罪名，具
    有裁判上一罪之想像競合關係，爰不另為不起訴處分，併此
    敘明。
四、依刑事訴訟法第251條第1項提起公訴。
　　此　致
臺灣新北地方法院
中　　華　　民　　國　 111　　年　　8 　　月　　23　　日
    　　　　　　　　　　　　　檢　察　官　蔣政寬